臺灣屏東地方法院刑事判決　　　　　　　　　　　　　九十三年度訴字第一九五號
　　公　訴　人　臺灣屏東地方法院檢察署檢察官
　　被　　　告　甲○○
右列被告因違反毒品危害防制條例案件，經檢察官提起公訴（九十三年度毒偵字第九
八號）及移
，判決如左：
    主  文
甲○○連續施用第一級毒品，處有期徒刑壹年，扣案之海洛因包（合計毛重貳點捌
公克）沒收銷燬。又連續施用第二級毒品，處有期徒刑陸月，扣案之安非他命貳包（
合計毛重零貳點柒公克）沒收銷燬，吸食器貳個沒收。應執行有期徒刑壹年肆月，扣
案之海洛因包（合計毛重貳點捌公克）、安非他命貳包（合計毛重零貳點柒公克）
均沒收銷燬，吸食器貳個沒收。
    事  實
一、甲○○曾因施用毒品案件，經依本院民國九十一年度毒聲字第八二四號裁定移送
    觀察、勒戒後，認無繼續施用毒品傾向，於九十一年九月二十九日執行完畢，經
    臺灣屏東地方法院檢察署檢察官以九十一年毒偵字第四三六號為不起訴處分確定
    。惟其於上開觀察、勒戒執行完畢後五年內，另基於施用第一級毒品海洛因、第
    二級毒品安非他命之概括犯意，自九十二年十月中旬某日起至九十三年五月二十
    六日止，在屏東縣萬巒鄉○○村○○路二十號居住處，以針筒注射之方式，連續
    施用第一級毒品海洛因多次，復另以將安非他命置於吸食器中，再引火燒烤吸食
    器之下方，待安非他命霧化成氣體後，以口、鼻吸入之方式，連續施用第二級毒
    品安非他命多次。嗣於九十三年一月七日上午十時十分許，在屏東縣萬巒鄉○○
    村○○路一之六號住處，為警查獲，並扣得第一級毒品海洛因二包（合計毛重二
    ．六公克）、第二級毒品安非他命一包（毛重○．四公克）及安非他命吸食器二
    個；又於九十三年五月二十六日下午八時三十分許，在屏東縣萬巒鄉○○村○○
    路二十號居住處，為警查獲，並扣得第一級毒品海洛因一包（毛重○．二公克）
    、第二級毒品安非他命一包（毛重○．三公克）。
二、案經屏東縣警察局潮州分局報請臺灣屏東地方法院檢察署檢察官偵查起訴及移送
    併案審理。
    理  由
一、訊之被告甲○○對於右揭犯罪事實坦承不諱，又被告為警查獲後所採集之尿液送
    檢驗結果，呈嗎啡、甲基安非他命陽性反應，有屏東縣衛生局煙毒及麻醉藥品類
    委託檢驗結果通知書及長榮大學確認報告各一紙在卷可憑。復有第一級毒品海洛
    因三包、第二級毒品安非他命二包及吸食器二個扣案可資佐證。而九十三年一月
    七日扣得之白粉二包經送驗結果，均含第一級毒品海洛因成分（其中一包淨重二
    ．二四公克，另一包量微無法稱重），有法務部調查局九十三年三月八日調科壹
    字第二四○○○二八四三號鑑定通知書一紙附卷可稽，九十三年五月二十六日扣
    得之白粉一包則經屏東縣警察局內埔分局以聯勤二○四廠製造之煙毒品檢驗包試
    劑初步檢驗結果，呈嗎啡、海洛因反應，此有屏東縣警察局內埔分局查獲涉嫌毒
    品危害防制條例初步檢驗報告單一份在卷可憑。再分別於九十三年一月七日、九
    十三年五月二十六日扣得之結晶物二包，亦分別經屏東縣警察局潮州分局、內埔
    分局以聯勤二○四廠製造之煙毒品檢驗包試劑初步檢驗結果，均呈安非他命反應
    ，有該二分局查獲涉嫌毒品危害防制條例初步檢驗報告單二份在卷足憑，足認被
    告之自白與事實相符，應堪採信。又被告曾因施用毒品案件，經依本院九十一年
    度毒聲字第八二四號裁定移送觀察、勒戒後，認無繼續施用毒品傾向，於九十一
    年九月二十九日執行完畢，經臺灣屏東地方法院檢察署檢察官以九十一年毒偵字
    第四三六號為不起訴處分確定等情，有前開不起訴處分書、臺灣高等法院被告全
    國前案紀錄表各一份附卷足憑。本件事證明確，被告施用海洛因及安非他命之犯
    行，均堪認定。
二、按毒品危害防制條例業經總統於九十二年七月九日以華總一義字第○九二○○一
    二一九三○號令修正公布，並自九十三年一月九日施行。修正前施用毒品者之刑
    事處遇程序，原區分為第一次犯、五年後再犯、五年內再犯、或三犯以上，而異
    其刑事處遇程序，修正後刑事處遇程序僅區分為初犯、五年後再犯及五年內再犯
    ，修正前後之刑事處遇程序有所不同。惟按連續數行為而犯同一之罪名者，以一
    罪論，刑法第五十六條定有明文，則當連續犯罪之際，遇刑法有變更時，其一部
    涉及舊法，一部涉及新法者，即應依最後行為時之法律處斷（最高法院二十九年
    上字第三八六號判例參照）。被告觀察勒戒執行完畢後再施用毒品之時間為九十
    二年十月中旬某日，雖係在毒品危害防制條例於九十三年一月九日修正公布施行
    前，然其施用第一級毒品海洛因、第二級毒品安非他命行為連續至九十三年五月
    二十六日，其施用毒品行為之終了既在該條例修正公布施行後，自無行為後法律
    變更可言，應適用修正後之毒品危害防制條例第十條第一項、第二項規定處斷。
    核被告甲○○所為，係犯毒品危害防制條例第十條第一項、第二項施用第一、二
    級毒品罪。其因施用而持有海洛因、安非他命之低度行為，為施用之高度行為所
    吸收，均不另論罪。被告先後多次施用海洛因、安非他命犯行，時間緊接，犯罪
    構成要件相同，顯均係基於概括犯意為之，均應依連續犯之規定各論以一罪，並
    分別加重其刑。起訴書之犯罪事實僅記載被告於九十三年一月七日上午十一時許
    回溯前四十八小時內某時施用海洛因及安非他命各一次，而未敘及其餘犯行，惟
    被告其餘之施用犯行與前開已起訴之犯罪事實，均具連續犯之裁判上一罪關係，
    為起訴效力所及，本院自應併予審理。被告所犯之上開二罪，犯意各別，行為互
    殊，應予分別論罪，合併處罰。爰審酌被告前經一次觀察、勒戒及不起訴處分確
    定後，仍未能自我克制以戒除毒癮，其施用毒品足以戕害自身健康，並生對於社
    會安全與公共秩序之潛在危害，惟念其犯罪後已能坦承犯行，態度尚屬良好，及
    其素行（如臺灣高等法院被告全國前案紀錄表所載）、犯罪之動機與目的等一切
    情狀，分別量處如主文所示之刑，並定其應執行刑。
三、扣案之海洛因三包（合計毛重二．八公克）、安非他命二包（合計毛重○．七公
    克），分別係屬第一級毒品、第二級毒品，均應依毒品危害防制條例第十八條第
    一項前段之規定，沒收銷燬之，另扣案之吸食器二個，則係被告所有供施用安非
    他命犯罪所用之物，業據其供明在卷，應依刑法第三十八條第一項第二款之規定
    宣告沒收。
據上論斷，應依刑事訴訟法第二百七十三條之一第一項、第二百九十九條第一項前段
，修正後毒品危害防制條例第十條第一項、第二項、第十八條第一項，刑法第十一條
前段、第五十六條、第五十一條第五款、第三十八條第一項第二款，判決如主文。
本案經檢察官莊啟勝到庭執行職務。
中　　　華　　　民　　　國　　　九十三　　年　　六　　月　　  二十三　　日
                                      臺灣屏東地方法院刑事第五庭
                                          法　官
右正本證明與原本無異。
如不服本判決應於收受本判決後送達後十日內向本院提出上訴書狀，其未敘述上訴理
由者，並得於提起上訴後十日內向本院補提理由書狀（均須按他造當事人之人數附繕
本 ）「切勿逕送上級法院」
                                          書記官　 陳月珍
中　　　華　　　民　　　國　　　九十三　　年　　六　　月　　  二十三　　日
附錄所犯法條：
毒品危害防制條例第十條
施用第一級毒品者，處六月以上五年以下有期徒刑。
施用第二級毒品者，處三年以下有期徒刑。
